【裁判字號】    95,竹小,462
【裁判日期】    950929
【裁判案由】    返還消費借貸款
【裁判全文】
臺灣新竹地方法院民事小額判決         95年度竹小字第462號
原      告  國泰世華商業銀行股份有限公司
法定代理人  乙○○
訴訟代理人  甲○○
被      告  丙○○
上列當事人間返還消費借貸款事件，本院於民國95年9月25日辯
論終結，判決如下：
    主  文
被告應給付原告新臺幣玖萬零捌佰陸拾壹元，及其中新臺幣捌萬
元，自民國九十五年三月二十四日起至清償日止，按年息百分之
十九點七計算之利息。
訴訟費用新臺幣壹仟元由被告負擔。
本判決得假執行。
    事實及理由
一、原告起訴主張：被告於民國94年5月4日向原告申請信用卡，
    與原告訂立信用卡申請書及約定條款，並領有Master信用卡
    使用（卡號：0000000000000000、0000000000000000號），
    依兩造約定，被告得於原告之特約商店記帳消費及預借現金
    使用，而每筆預借現金則按預借金額百分之3.5加新臺幣（
    下同）100元計算手續費，並應於當期繳款截止日前全部清
    償或以循環信用方式繳付最低應繳金額，如逾期清償則應另
    行按年息百分之19.7計算之利息，暨按未繳金額百分之2.5
    計算之違約金。倘被告有遲延繳款或其他違約情事，即喪失
    期限利益，應一次全數清償，並按年息百分之19.7計算遲延
    利息。迄至95年3月23日為止，被告尚欠本金新臺幣（下同
    ）80,000元、利息4,361元、違約金4,000元、手續費2,500
    元，總計90,861元未為清償，依上開約定，被告即喪失期限
    之利益，應將所欠款項一次清償，惟屢經催討，仍未獲清償
    ，為此爰依消費借貸及兩造信用卡契約之法律關係提起本件
    訴訟，請求被告給付如主文第一項所示之金額及利息等語。
二、被告則以：其確實向原告申請信用卡，並已收到原告寄發之
    信用卡，惟系爭信用卡之消費卻非其所為。當初向原告申請
    信用卡，係要幫助訴外人李安祥之朋友作業績之用，而被告
    於收受系爭信用卡後，亦因訴外人李安祥願意代為辦理剪卡
    事宜，將系爭信用卡交付訴外人李安祥。是被告於本事件中
    ，亦為被害人，其目前無力償還等語置辯。
三、本院之判斷：
(一)、原告主張被告曾與原告訂立信用卡使用契約之事實，業據其
    提出信用卡申請書及約定條款、信用卡消費帳款債權明細表
    及帳單各乙份為證，復為被告所不爭執，堪信原告此部分之
    主張為真實。
(二)、至被告主張系爭信用卡業已交由訴外人李安祥，且係第三人
    使用消費，其並未消費云云，惟依兩造間信用卡約定條款第
    6條第2項、第5項所載，持卡人應妥善保管及使用信用卡，
    不得讓與、轉借、提供擔保或以其他方式將信用卡之占有轉
    讓予第三人或交其使用；倘若違反，其所生之應付帳款者，
    應負清償責任，有信用卡約定條款乙份附卷可參。是被告領
    取信用卡後，既將系爭信用卡交由訴外人李安祥取走，則依
    前開信用卡約定，被告就系爭信用卡交易所生之欠款，自應
    負擔給付責任，故被告之上開辯稱，尚不足採。
(三)、從而，原告本於兩造信用卡契約及消費借貸之法律關係，請
    求被告給付如主文第一項所示之金額及利息，即無不合，應
    予准許。
四、本件係適用小額訴訟事件為被告敗訴之判決，爰依職權宣告
    假執行，並於判決時確定訴訟費用額。
五、據上論結，本件原告之訴為有理由，依民事訴訟法第436條
    之23、第436條第2項、第78條、第436條之19第1項、第436
    條之20，判決如主文。
中    華    民    國    95    年    9     月    29    日
                  新竹簡易庭    法  官  彭淑苑
以上正本係照原本作成。
如對本判決上訴，非以判決違背法令為理由不得為之，且須於判
決送達後20日內向本院提出上訴狀，並記載上訴理由。
中    華    民    國    95    年    9     月    29    日
                                書記官  張永榮


司法院資訊處製作；財團法人民間司法改革基金會備份。
